臺灣桃園地方法院刑事判決　　　　　　　　　　　　　九十二年度訴字第五三四號
　　公　訴　人　臺灣桃園地方法院檢察署檢察官
　　被　　　告　乙○○
右列被告因違反毒品危害防制條例案件，經檢察官提起公訴（九十二年度偵字第三二
九號），本院判決如左：
    主  文
乙○○連續轉讓第一級毒品，處有期徒刑壹年貳月。扣案第一級毒品海洛因壹包（淨
重壹點柒玖公克，包裝重零點玖公克）沒收銷燬之。
    事  實
一、乙○○基於轉讓第一級毒品海洛因之概括犯意，先後於民國九十一年十一月底某
    日、同年十二月十日，在桃園縣八德市大湳及桃園市○○路、慈文路口，無償免
    費交予丙○○施用，而依此法連續轉讓海洛因二次。嗣同年十二月二十二日凌晨
    三時許，丙○○在桃園縣桃園市○○路、民族路口為警查獲，並扣得丙○○所有
    之第一級毒品海洛因一包及注射針筒二支、安非他命吸食器一組（所涉施用毒品
    罪嫌，另由檢察官處理），經丙○○配合警方以電話向乙○○佯稱須調海洛因予
    張某之友人，而相約乙○○在桃園市○○路、慈文路口見面，迨乙○○於當日凌
    晨五時三十分許依約前來．即為埋伏之員警當場查獲，並在乙○○所使用之車上
    扣得第一級毒品海洛因一包（淨重一．七九公克，包裝重０．三九公克）。
二、案經桃園縣政府警察局桃園分局報告台灣桃園地方法院檢察署檢察官偵查起訴。
    理  由
一、訊據被告乙○○矢口否認有何轉讓第一級毒品海洛因予丙○○之犯行，辯稱：伊
    都與丙○○一起去買毒品，為警查獲當日伊將毒品放在車上，是伊自己拿給警察
    的，丙○○有打電話給伊叫伊出來，電話中並無談到毒品的事情，警訊筆錄內容
    不實在，伊當時在提藥，筆錄做什麼伊也不太清楚，在地檢署檢察官訊問時，因
    為急著要交保，檢察官問什麼伊都說有，檢察官問伊有無施用毒品，伊不敢說有
    ，說有一定會被收押，伊並無販賣或轉讓毒品予丙○○云云。經查：
（一）右揭關於被告乙○○如何轉讓海洛因予丙○○各情，業據證人丙○○於偵查中
      檢察官訊問時證述甚詳，其於偵查中證稱：我們是朋友互有調貨，他（指乙○
      ○）沒跟我拿錢，共跟他拿二次，第一次在十一月份底，在大湳，地點是八德
      附近，詳細地點不記得，第二次在十二月初，大約十日左右，在桃市○○路○
      ○路口拿海洛因半錢，我帶我朋友跟他拿等語（見九十二年偵字第三二九號偵
      查卷第二十六頁）詳確，及被告於偵查中檢察官第一次訊問時亦自承：他（指
      丙○○）十一月底跟我拿一次（海洛因），十二月初再跟我拿一次（海洛因）
      等語（見上開偵查卷第二十四頁附九十一年十二月二十二日訊問筆錄）胥相一
      致。再參諸警方於九十一年十二月二十二日凌晨三時許先查獲丙○○後，丙○
      ○即依警方指示以電話聯絡被告佯稱友人須調貨（海洛因），被告立即允諾且
      二人約在桃園市○○路、慈文路口見面，被告隨即於同日凌晨五時三十分許依
      約前來上址而為警查獲，並在被告車上扣得第一級毒品海洛因一包（淨重一．
      七九公克，包裝重０．三九公克，有法務部調查局九十二年二月十九日調科壹
      字第０八０００六０二四號鑑定通知書一份在卷可憑），業據證人即查獲本件
      員警王祥逢及王榮祥於偵審中證述明確（按雖員警均證稱被告前來約定上址係
      為販賣海洛因予丙○○，惟經本院認定並無證據可認被告係為販賣毒品而來，
      詳如後述），足見被告確係攜帶毒品海洛因前來上址準備轉讓予丙○○無疑，
      而被告甫一接獲丙○○電話表示須調貨海洛因之要約即願攜帶毒品前來，亦顯
      然被告乙○○並非初次轉讓海洛因予丙○○，二人間必已有相互調貨海洛因之
      信賴及交易，雖該次轉讓毒品之行為因丙○○並無受讓毒品之真意，且遭埋伏
      之員警當場逮獲，致未完成該次轉讓毒品之行為，並因轉讓毒品罪並不處罰未
      遂犯而不罰，惟由此更足徵被告自非初次轉讓海洛因予丙○○，更得佐證被告
      及證人丙○○於偵查中所供證被告前確有連續二次無償轉讓海洛因予丙○○之
      情事。是綜佐上開各情，堪認證人丙○○於偵審中所述各節悉實，殊值採信，
      據而足徵被告確有前述連續二次轉讓海洛因之犯行，當屬無疑。被告嗣後於本
      院審理時改稱係與丙○○一起合買云云，及證人丙○○翻異前詞證稱伊說乙○
      ○沒有跟伊拿錢意思是指合買云云，核與前開事證不符，顯然各係意在卸責及
      事後迴護被告之詞，均非可採。
（二）次查證人丙○○雖於警訊中證稱有於九十一年十二月初及十二月二十二日凌晨
      零時三十分許，在桃園市○○路、慈文路口及三民路、民族路口向被告乙○○
      購買半錢八千元之海洛因云云。被告於警訊時亦供稱第一次於九十一年十二月
      二十二日零時許，在桃市○○路○○路口拿給丙○○半錢重海洛因，第二次就
      是九十一年十二月二十二日五時三十分許，在桃園市○○○○○路，丙○○向
      我拿取海洛因時，我都沒有向丙○○收錢云云。惟觀諸被告與證人丙○○於警
      訊時各所述之被告乙○○販賣海洛因予丙○○之情節非但未盡相符，且渠等於
      為警查獲當日移送台灣桃園地方法院檢察署接受檢察官訊問時即均改稱係二人
      相互無償轉讓海洛因，並無販賣之情，是被告於警訊時證人丙○○所為之前開
      供證是否真實，已未可盡信。再觀諸證人即查獲本件之員警王祥逢及王榮祥二
      人於本院審理時均證稱：「（你們在詢問丙○○及乙○○後，有無發現他們二
      人互相指述對方的供述是矛盾的？）有。（事後有無調閱被告二人的通聯紀錄
      ？）沒有」等情（見本院九十三年一月六日審判筆錄），顯然員警王祥逢及王
      榮祥警員對被告乙○○是否有如丙○○所指述販賣海洛因之情，除丙○○之指
      述外，並無再行查證。準此，被告乙○○及證人丙○○在警訊中所陳各節，委
      難輕信。再稽以證人丙○○於偵查中證稱：今天（十二月二十二日）凌晨三點
      左右，我問他有沒有，要半錢，我說我朋友要，電話中沒談到價錢的事。約三
      點多約在中正路與慈文路口，直接就遭警方逮捕等語（見上開偵查卷第二十六
      頁），證人甲○○○○於偵查中亦證稱：丙○○沒有直接談到錢，但有說一些
      術語等語（見上開偵查卷第四十頁），足見丙○○雖配合警方打電話予被告乙
      ○○相約見面調貨（海洛因）一事，惟其並未在電話中與被告乙○○有就『購
      買』海洛因一事達成合意，而被告乙○○既自承有施用毒品海洛因之惡習，且
      與證人丙○○時有相互調貨（海洛因），查獲當日亦係應丙○○調貨之要約而
      前來，已據證人丙○○於偵查中證述屬實，從而，被告攜帶海洛因至與丙○○
      約定地點而為警在其車內查獲海洛因，亦屬當然，是尚難遽此推論被告即有販
      賣毒品海洛因之犯行，此外本院復查無其他積極證據足認被告有販賣海洛因予
      丙○○之犯行，依「罪證有疑，利於被告」之證據法則，不能證明被告乙○○
      及證人丙○○於警訊中所陳被告有販賣海洛因予丙○○之情為實，惟公訴人亦
      未就被告此部犯行一併提起公訴，本院自無從併予審究，附此敘明。
（三）綜上，本件事證已明，被告犯行洵堪認定，應依法論科。
二、按被告行為後，毒品危害防制條例於九十二年七月九日修正公布，九十三年一月
    九日施行，比較修正前後毒品危害防制條例第八條第一項之轉讓第一級毒品罪規
    定之結果均相同，對被告並無不利，惟依刑法第二條第一項前段規定，仍應適用
    裁判時即修正後之毒品危害防制條例第八條第一項之轉讓第一級毒品罪論處，合
    先敘明。核被告乙○○所為，係犯修正後毒品危害防制條例第八條第一項之轉讓
    第一級毒品罪，至其為供轉讓而持有第一級毒品之低度行為，應為轉讓之高度行
    為吸收，不另論罪。其先後有二次犯行，時間緊接，構成要件相同，顯係基於概
    括犯意反覆為之，應依連續犯之規定以一罪論，並依法加重其刑。爰審酌被告犯
    罪動機、目的、手段、犯行次數，所轉讓之毒品係海洛因，危害他人身心健康，
    其犯行所生危害非輕暨其犯後態度等一切情狀，量處如主文所示之刑。
三、扣案之海洛因一包（淨重一．七九公克，包裝重０‧三九公克），為查獲之第一
    級毒品，且為被告所有，業據被告供陳甚明，雖因轉讓未遂而不處罰，而與本件
    被告前開所犯二次轉讓毒品之犯行無直接相關，已如前述，惟既為查獲之毒品且
    又係被告攜帶前來準備轉讓予丙○○之毒品，仍應依毒品危害防制條例第十八條
    第一項前段規定併宣告沒收銷燬之。至扣案之配用門號0000000000號
    行動電話一具，雖為被告所有，然係被告隨身對外連絡之工具，並非直接供其犯
    本罪所用之物，又非違禁物，尚乏沒收之依據，自不得於本件併為沒收，末此敘
    明。
據上論斷，應依刑事訴訟法第二百九十九條第一項前段，修正後毒品危害防制條例第
八條第一項、第十八條第一項前段，刑法第十一條、第二條第一項前段、第五十六條
，判決如主文。
本案經檢察官鍾和憲到庭執行職務。
中      華      民      國      九十三      年      二      月    六    日
                                臺灣桃園地方法院刑事第七庭
                                    審判長法  官  孫惠琳
                                          法  官  賴淑美
                                          法  官  林惠霞
右正本證明與原本無異。
如不服本判決，應於判決送達後十日內向本院提出上訴狀( 應附繕本 )。
                                          書記官  陳恩如
中      華      民    國      九十三      年      二      月   十三   日
附錄本件論罪科刑依據之法條：
毒品危害防制條例第八條第一項
轉讓第一級毒品者，處一年以上七年以下有期徒刑，得併科新台幣一百萬元以下罰金
。
